【裁判字號】    96,交易,593
【裁判日期】    970320
【裁判案由】    過失傷害
【裁判全文】
臺灣板橋地方法院刑事判決             96年度交易字第593號
公  訴  人  臺灣板橋地方法院檢察署檢察官
被      告  甲○○
上列被告因過失傷害案件，經檢察官提起公訴（96年度偵字第
23558號）， 本院判決如下：
    主  文
甲○○因過失傷害人，處拘役參拾日，如易科罰金，以新台幣壹
仟元折算壹日。
    事  實
一、甲○○於民國96年5 月14日晚間8 時許，駕駛車號Ｆ3 ─
    2850號自用小客車，行經臺北縣樹林市○○路○ 段育德國小
    前巷道之道路修理路段，原應注意道路施工路段不得停車，
    且車輛於行駛及準備停車時，均應注意車前狀況，並隨時採
    取必要之安全措施，而當時天候雖為陰，且道路有工事進行
    ，然屬夜間有照明，道路乾躁，柏油路面無缺陷、路況與視
    距均良好，並無不能注意之情形，其已見行人乙○○站立於
    路旁，竟疏未注意該行人，貿然於該路段靠右停車，致其所
    駕駛之上開小客車右前車頭撞擊乙○○之左小腿使其跌坐在
    地，而受有尾椎挫傷之傷害。
二、案經乙○○訴由臺北縣政府警察局樹林分局報告臺灣板橋地
    方法院檢察署檢察官偵查起訴。
    理  由
一、訊據被告甲○○迭於偵審中固不否認於上開時地駕駛上開小
    客車，於行經臺北縣樹林市○○路○ 段育德國小前巷道停車
    時，致使告訴人乙○○跌坐在地之事實，惟辯稱：伊車停下
    來後，就見到告訴人跌坐下來，伊聽到告訴人哀一聲，就下
    車要帶她去看醫生，因該處道路有在施工，雖然不知道告訴
    人是因為路不平跌倒還是遭伊碰撞才跌倒，但因伊與告訴人
    是鄰居，所以就趕緊下車扶她就醫云云。經查：被告上開過
    失傷害之事實，業據證人即告訴人乙○○於本院審理中具結
    證稱：96年5 月14日當天我是帶孫子要回家，當時我站在巷
    口，我有看到被告的車子過來，當時我轉身要讓被告車子過
    ，但還沒有轉身就被被告駕駛的車輛撞到，是被告的車子右
    側車輪撞到我的左腳，撞到我之後我就跌坐在地上，被告撞
    到我之後有下車查看，扶我起來，被告說要送我到醫院，我
    就說我要先打電話告訴我兒子，被告扶我去借電話，但打了
    之後，被告就不見了，隔了二十分鐘之後才回來，我們就去
    仁愛醫院，醫院那裡給我照Ｘ光，照Ｘ費用是我自己支付的
    ，當時該路段路邊有在修路，當時我是站在修路旁邊等語明
    確，核與被告所自承其停靠路旁時，已見告訴人站立路旁，
    於靠右停車時，即見告訴人跌坐在地之情節相符，復有告訴
    人所提出之亞東紀念醫院出具之診斷證明書1 件在卷可查，
    再依卷附之現場照片所示（參見偵查卷第18頁），該路段路
    旁雖有施工，惟依告訴人所當庭繪製之當時站立位置（即以
    藍筆劃圈處），該處地面尚屬平整，並非明顯高低起伏之路
    面，是以告訴人於站立該處時應無因道路起伏不平而自行跌
    倒在地之可能，是以被告此節所辯可能是路面不平而跌倒乙
    詞，應非可信。又告訴人乙○○雖於警訊及本院審理中曾提
    及當時撞擊位置是被告小客車之右前車頭撞到伊的「右小腿
    」云云，惟依告訴人所述當時站立位置係靠近路旁，且與被
    告車輛係屬同向，則其遭撞擊之位置，除非係迎面遭被告車
    輛撞擊，始有可能撞擊到其「右小腿」外，否則，應非如其
    前開所述係「被告小客車之右前車頭撞到伊的右小腿」，質
    之被告亦自承當時告訴人係背對著伊車，所以最可能之撞擊
    位置應該是伊車子的右邊碰到她人的左側等語，是以告訴人
    上開其前開所述係「被告小客車之右前車頭撞到伊的右小腿
    」撞擊位置之陳述，應為其誤記所致。又原公訴意旨曾提及
    被告疏未注意，貿然在上開道路修理路段「倒車準備停車」
    而撞擊適在該處準備穿越馬路之行人乙○○云云，惟遍查全
    卷，有關本件車禍發生之原因，被告及告訴人均係供述乃被
    告車輛於準備右靠停車時所撞擊，渠二人均無供述當時係被
    告車輛於倒車準備停車所撞擊，是以公訴意旨此部分所認並
    無證據足以佐證，所認亦顯有誤會，附以敘明。
二、按汽車行駛時，駕駛人應注意車前狀況，並隨時採取必要安
    全措施，道路交通安全規則第94條第3 項定有明文。被告領
    有汽車駕駛執照（見上開道路交通事故調查報告表(二)３１駕
    駛執照種類欄之記載），且駕駛汽車行駛於市區道路上，自
    應注意上開安全規定。而肇事當時天候雖陰，惟屬夜間有照
    明，柏油路面乾燥，無缺陷及障礙物，路況與視距均良好，
    亦有上開道路交通事故調查報告表(一)可稽，被告並非不能注
    意及此，況被告於本院審理中供承其於停靠路旁時就知道有
    人等語，其竟疏於注意車前狀況，於車輛停靠路旁時，未注
    意行人，以隨時採取必要之安全措施，致其所駕駛之自用小
    客車右前車車頭撞擊告訴人陳素玉致其跌坐在地，而受有尾
    椎挫傷，則被告對本件車禍之發生顯有過失。是被告之過失
    行為與告訴人之傷害間，具有相當因果關係。綜上所述，被
    告上開所辯尚非足採。從而本案事證明確，被告過失傷害犯
    行洵堪認定，應依法論科。
三、核被告甲○○所為，係犯刑法第284 條第1 項前段之過失傷
    害罪。爰審酌被告駕駛汽車行駛於市區道路上肇事致告訴人
    受有前開傷害，及告訴人所受之傷害僅尾椎挫傷，傷勢非重
    ，被告迄未與告訴人達成和解，賠償損害，及犯後否認犯行
    等一切情狀，量處如主文所示之刑，並諭知易科罰金之折算
    標準以資懲儆。
據上論斷，應依刑事訴訟法第299 條第1 項前段，刑法第284 條
第1 項前段、第41條第1 項前段，刑法施行法第1 條之1 ，判決
如主文。
本案經檢察官丙○○到庭執行職務。
中    華    民    國    97    年    3     月    20    日
                  刑事第十一庭  法  官  徐蘭萍
上列正本證明與原本無異。
如不服本判決，應於送達後十日內敘明上訴理由，向本院提出上
訴狀。
                                書記官  莊川億
中    華    民    國    97    年    3     月    21    日
附錄本案論罪科刑法條全文：
中華民國刑法第284條
因過失傷害人者，處六月以下有期徒刑、拘役或五百元以下罰金
，致重傷者，處一年以下有期徒刑、拘役或五百元以下罰金。
從事業務之人，因業務上之過失傷害人者，處一年以下有期徒刑
、拘役或一千元以下罰金，致重傷者，處三年以下有期徒刑、拘
役或二千元以下罰金。


司法院資訊處製作；財團法人民間司法改革基金會備份。
